# 期权交易

提问人：1091 时间：2017-01-22 17:29:47
公司为对冲人民币贬值风险，与银行签订期权合同，约定到期日以固定汇率购入外币，但是企业未将其核算为“以公允价值计量且其变动记入当期损益的金融资产/负债“，且每期末估算其公允价值，而是未作任何账务处理，期权到期后直接以约定汇率购入外汇，请问期权账务处理是否可以有选择权，上述处理是否必须调整？谢谢。

回答人：chenyiwei
期权在期末应作为“以公允价值计量且其变动记入当期损益的金融资产/负债“，并相应确认其公允价值变动损益。企业的做法不恰当。
除非期末公允价值变动的影响金额显著不重大，否则应要求审计调整。

提问人：吴大炮 时间：2017-03-01 00:55:31
陈版，期末公允价值变动应该如何来计算，期权也有银行提供的公允价值报告？

回答人：chenyiwei
一般应该有，如没有，则需要利用金融工具估值专家的工作。